臺灣新竹地方法院刑事裁定
                                     104年度聲字第1589號
聲  請  人  臺灣新竹地方法院檢察署檢察官
受  刑  人  高振凱



上列聲請人因受刑人數罪併罰有二裁判以上，聲請定其應執行之
刑（104年度執聲字第998號），本院裁定如下：
    主  文
甲○○因犯如附表所示各罪所處之刑，有期徒刑部分應執行有期
徒刑肆年叁月；罰金部分應執行罰金新臺幣柒拾貳萬元，罰金如
易服勞役，以罰金總額與壹年之日數比例折算。
    理  由
一、本件聲請意旨略以：受刑人甲○○因違反森林法等案件，先後
    經判決確定如附表（聲請書附表誤載之處，業經本院更正，
    詳如本件附表所示），應依刑法第53條及第51條第5 款、第
    7款，定其應執行之刑，爰依刑事訴訟法第477條第1 項聲請
    裁定等語。
二、按行為後法律有變更者，適用行為時之法律。但行為後之法
    律有利於行為人者，適用最有利於行為人之法律，刑法第2
    條第1 項定有明文。又數罪併罰而定應執行刑時，「裁判確
    定前犯數罪，其中一罪在新法施行前者，亦同（即亦應為新
    舊法比較）」，有最高法院95年度第8 次刑事庭會議決議可
    資參照。查受刑人於裁判確定前犯如附表所示之數罪，其中
    受刑人於附表編號2、3、4、5、7 所示之時間，犯如附表編
    號2、3、4、5、7所示之罪，係於民國102年1 月24日前所犯
    ，而刑法第50條業於102年1月23日修正公布，並自同月25日
    施行。修正前刑法第50條規定：「裁判確定前犯數罪者，併
    合處罰之」；修正後刑法第50條規定：「裁判確定前犯數罪
    者，併合處罰之。但有下列情形之一者，不在此限：一、得
    易科罰金之罪與不得易科罰金之罪。二、得易科罰金之罪與
    不得易服社會勞動之罪。三、得易服社會勞動之罪與不得易
    科罰金之罪。四、得易服社會勞動之罪與不得易服社會勞動
    之罪（第一項）。前項但書情形，受刑人請求檢察官聲請定
    應執行刑者，依第51條規定定之（第二項）」。相較於修正
    前之規定，修正後刑法第50條規定使行為人取得易科罰金之
    利益，而行為人於裁判時雖未能因定執行刑而取得限制加重
    刑罰之利益，惟仍得於判決確定後聲請檢察官定執行刑，整
    體觀察應屬有利於行為人之修正。是以，本件應依刑法第2
    條第1 項但書規定，適用修正後即現行刑法第50條之規定。
三、經查，受刑人因犯竊取森林主產物等罪，先後經法院判處如
    附表所示之刑，均經確定在案。而附表編號5 為得易科罰金
    之罪，附表編號1至4、6 至12為不得易科罰金之罪，屬前開
    刑法第50條第1項但書第1款之情形。茲檢察官依受刑人請求
    聲請定其應執行之刑，本院審核認聲請為正當，應定其應執
    行之刑，及諭知罰金易服勞役之折算標準，爰依刑事訴訟法
    第477條第1項，刑法第2條第1項但書、第50條第2 項、第53
    條、第51條第5款、第7款、第42條第5項，裁定如主文。
中    華    民    國    104    年    11   月   24     日
                  刑事第一庭  法  官  羅紫庭
以上正本證明與原本無異。
如不服本裁定，應於裁定送達後5 日內向本院提出抗告狀。
中    華    民    國    104    年    11   月   24     日
                              書記官  吳玉蘭

附表：臺灣新竹地方法院檢察署受刑人甲○○定應執行刑案件一
      覽表

編      號         1        2        3 罪      名  槍砲彈藥刀械管制條例(非法持有土造長槍)  毒品危害防治條例（幫助施用二級）  毒品危害防治條例（幫助施用二級） 宣  告  刑  有期徒刑1年8月，併科罰金新臺幣50,000元，罰金如易服勞役，以新臺幣1,000元折算1日 有期徒刑7月 有期徒刑7月 犯罪日期  102年2月13日上午6時許起至同日上午10時30分許止 101年12月26日晚上6時許 101年11月底至同年12月間某日 偵查（自訴）機關年度及案號  臺灣新竹地方法院檢察署102年度少連偵字第16號 臺灣新竹地方法院檢察署102年度少連偵字第38號等 臺灣新竹地方法院檢察署102年度少連偵字第38號等  最後事實審 法院 臺灣新竹地方法院 臺灣新竹地方法院 臺灣新竹地方法院  案號 102年度原訴字第15號 104年度原訴緝字第1號 104年度原訴緝字第1號  判決日期 103年4月16日 104年8月17日 104年8月17日  確定判決 法院 臺灣新竹地方法院 臺灣新竹地方法院 臺灣新竹地方法院  案號 102年度原訴字第15號 104年度原訴緝字第1號 104年度原訴緝字第1號  確定日期 103年7月15日 104年9月7日 104年9月7日 是否為得易科罰金之案件          否         否         否 備      註  臺灣新竹地方法院檢察署103年度執字第4215號 臺灣新竹地方法院檢察署104年度執字第4503號 臺灣新竹地方法院檢察署104年度執字第4503號 




編      號         4        5        6 罪      名        藥事法（轉讓禁藥）     違反森林法（故買贓物）     違反森林法（竊取森林主產物） 宣  告  刑  有期徒刑10月 有期徒刑3月，如易科罰金，以新臺幣1,000元折算1日 有期徒刑7月，併科罰金新臺幣129,800元，罰金如易服勞役，以新臺幣1,000元折算1日 犯罪日期  102年1月5日晚上9時許 101年10月間某日至同年12月25日間 102年3月11日下午8時許 偵查（自訴）機關年度及案號  臺灣新竹地方法院檢察署102年度少連偵字第38號等 臺灣新竹地方法院檢察署102年度少連偵字第38號等 臺灣新竹地方法院檢察署102年度少連偵字第38號等  最後事實審 法院 臺灣新竹地方法院 臺灣新竹地方法院 臺灣新竹地方法院  案號 104年度原訴緝字第1號 104年度原訴緝字第1號 104年度原訴緝字第1號  判決日期 104年8月17日 104年8月17日 104年8月17日  確定判決 法院 臺灣新竹地方法院 臺灣新竹地方法院 臺灣新竹地方法院  案號 104年度原訴緝字第1號 104年度原訴緝字第1號 104年度原訴緝字第1號  確定日期 104年9月7日 104年9月7日 104年9月7日 是否為得易科罰金之案件          否         是         否 備      註  臺灣新竹地方法院檢察署104年度執字第4503號 臺灣新竹地方法院檢察署104年度執字第4691號 臺灣新竹地方法院檢察署104年度執字第4502號 




編      號         7        8        9 罪      名      違反森林法（竊取森林主產物）     違反森林法（竊取森林主產物）     違反森林法（竊取森林主產物） 宣  告  刑  有期徒刑7月 有期徒刑7月，併科罰金新臺幣80,900元，罰金如易服勞役，以新臺幣1,000元折算1日 有期徒刑9月，併科罰金新臺幣213,200元，罰金如易服勞役，以新臺幣1,000元折算1日 犯罪日期  101年12月25日至102年1月6日間某日上午3時許 102年2月6日 102年2月8日 偵查（自訴）機關年度及案號  臺灣新竹地方法院檢察署102年度少連偵字第38號等 臺灣新竹地方法院檢察署102年度少連偵字第38號等 臺灣新竹地方法院檢察署102年度少連偵字第38號等  最後事實審 法院 臺灣新竹地方法院 臺灣新竹地方法院 臺灣新竹地方法院  案號 104年度原訴緝字第1號 104年度原訴緝字第1號 104年度原訴緝字第1號  判決日期 104年8月17日 104年8月17日 104年8月17日  確定判決 法院 臺灣新竹地方法院 臺灣新竹地方法院 臺灣新竹地方法院  案號 104年度原訴緝字第1號 104年度原訴緝字第1號 104年度原訴緝字第1號  確定日期 104年9月7日 104年9月7日 104年9月7日 是否為得易科罰金之案件          否         否         否 備      註  臺灣新竹地方法院檢察署104年度執字第4502號 臺灣新竹地方法院檢察署104年度執字第4502號 臺灣新竹地方法院檢察署104年度執字第4502號 




編      號         10        11        12 罪      名      違反森林法（竊取森林主產物）     違反森林法（竊取森林主產物）     違反森林法（竊取森林主產物） 宣  告  刑  有期徒刑8月，併科罰金新臺幣207,800元，罰金如易服勞役，以新臺幣1,000元折算1日 有期徒刑7月，併科罰金新臺幣80,900元，罰金如易服勞役，以新臺幣1,000元折算1日 有期徒刑7月，併科罰金新臺幣80,900元，罰金如易服勞役，以新臺幣1,000元折算1日 犯罪日期  102年4月22日至同月24日間某時許 102年3月中旬至同年4月上旬間 102年4月中旬至同年5月上旬間 偵查（自訴）機關年度及案號  臺灣新竹地方法院檢察署102年度少連偵字第38號等 臺灣新竹地方法院檢察署102年度少連偵字第38號等 臺灣新竹地方法院檢察署102年度少連偵字第38號等  最後事實審 法院 臺灣新竹地方法院 臺灣新竹地方法院 臺灣新竹地方法院  案號 104年度原訴緝字第1號 104年度原訴緝字第1號 104年度原訴緝字第1號  判決日期 104年8月17日 104年8月17日 104年8月17日  確定判決 法院 臺灣新竹地方法院 臺灣新竹地方法院 臺灣新竹地方法院  案號 104年度原訴緝字第1號 104年度原訴緝字第1號 104年度原訴緝字第1號  確定日期 104年9月7日 104年9月7日 104年9月7日 是否為得易科罰金之案件          否         否         否 備      註  臺灣新竹地方法院檢察署104年度執字第4502號 臺灣新竹地方法院檢察署104年度執字第4502號 臺灣新竹地方法院檢察署104年度執字第4502號